【裁判字號】    95,交易,465
【裁判日期】    951130
【裁判案由】    過失傷害
【裁判全文】
臺灣板橋地方法院刑事判決             95年度交易字第465號
公  訴  人  臺灣板橋地方法院檢察署檢察官
被      告  甲○○
上列被告因過失傷害案件，經檢察官提起公訴〔９５年度調偵字
第３３３號〕；本院合議庭評決由受命法官獨任進行簡式審判程
序，茲判決如下：
    主  文
甲○○因過失傷害人，處有期徒刑參月，如易科罰金，以銀元參
佰元折算壹日。
    事  實
壹、甲○○於民國〔下同〕９４年１０月１６日上午１１時３０
    分許，無駕駛執照，仍駕駛牌照號碼ＢＶ－９２４６號自用
    小客車，沿臺北縣永和市○○路○段２１１巷〔起訴書誤載
    為『沿臺北縣永和市○○路』〕由北往南行使，途經臺北縣
    永和市○○路○段２１１巷與「臺北縣永和市○○路」無號
    誌交岔路口處，應注意支線道車應讓幹線道車先行，按諸當
    時天候晴、日間自然光線，柏油路面無缺陷、無障礙物，視
    距良好等情狀，並無不能注意之情事，竟疏未注意，貿然前
    行，致其自小客車左前葉子板後側，撞及騎乘牌照號碼Ｆ８
    Ｔ－７２６號機車、沿同縣市○○路○段往得和路由東向西
    行駛、疏未注意車前狀況之丙○○，致丙○○人車倒地，受
    有左肱骨骨折之傷害。
貳、案經丙○○暨其母乙○○訴由臺北縣政府警察局永和分局報
    告臺灣板橋地方法院檢察署檢察官偵查起訴。
    理  由
壹、上揭事實，業據被告甲○○坦承不諱〔參見本院準備程序筆
    錄、簡式審判筆錄〕，核與告訴人指訴情節，互核相符，復
    有〔壹〕道路交通事故現場圖、道路交通事故調查報告表〔
    一〕〔二〕〔附９５年度偵字第１０４１５號卷第５頁至第
    ８頁〕。〔貳〕現場照片〔附同上偵卷第１５頁至第２０頁
    〕。〔參〕國防醫學院三軍總醫院附設民眾診療服務處診斷
    證明書〔附同上偵卷第２２頁〕。〔肆〕臺灣省臺北縣區車
    輛行車事故鑑定委員會北縣鑑字第９５０６１號鑑定意見書
    〔附９５年度調偵字第３３３號卷第２頁、第３頁〕等足佐
    ，堪認被告自白情節，與事實相符。本案事證明確，被告犯
    行，堪予認定。
貳、被告為事實欄所示行為後，刑法業經  總統於９４年２月２
    日以總統華總一義字第０９４０００１４９０１號令修正公
    布第１～３、５、１０、１１、１５、１６、１９、２５～
    ２７、第四章章名、２８～３１、３３～３８、４０～４２
    、４６、４７、４９、５１、５５、５７～５９、６１～６
    ５、６７、６８、７４～８０、８３～９０、９１－１、９
    ３、９６、９８、９９、１５７、１８２、２２０、２２２
    、２２５、２２９－１、２３１、２３１－１、２９６－１
    、２９７、３１５－１、３１５－２、３１６、３４１、３
    ４３條條文；增訂第４０－１、７５－１條條文；刪除第５
    ６、８１、９４、９７、２６７、３２２、３２７、３３１
    、３４０、３４５、３５０條條文；並自９５年７月１日施
    行。現行刑法第２條第１項規定：「行為後法律有變更者，
    適用行為時之法律。但行為後之法律有利於行為人者，適用
    最有利於行為人之法律。」，其中〔一〕刑法第２８４條第
    １項前段規定：「因過失傷害人者，處六月以下有期徒刑、
    拘役或五百元以下罰金。」。惟現行刑法第３３條第５款規
    定「罰金：新臺幣一千元以上，以百元計算之。」。修正後
    罰金刑最低度重於行為時法，新法非有利於行為人。〔二〕
    行為時之刑法第４１條第１項前段規定：「犯最重本刑為伍
    年以下有期徒刑以下之刑之罪，而受陸個月以下有期徒刑或
    拘役之宣告，因身體、教育、職業、家庭之關係或其他正當
    事由，執行顯有困難者，得以壹元以上參元以下折算壹日，
    易科罰金。」，又行為時之易科罰金折算標準，修正前罰金
    罰鍰提高標準條例第２條〔現已刪除〕規定，就其原定數額
    提高為１００倍折算１日。據此，行為時之易科罰金折算標
    準，應以銀元參佰元折算壹日，經折算後，應以新臺幣玖佰
    元折算壹日。惟現行刑法第４１條第１項前段則規定：「犯
    最重本刑為伍年以下有期徒刑以下之刑之罪，而受陸個月以
    下有期徒刑或拘役之宣告者，得以新臺幣壹仟元、貳仟元或
    參仟元折算壹日，易科罰金。」。比較修正前、後之易科罰
    金折算標準，新法非有利於行為人。
貳、核被告所為，係犯修正前刑法第２８４條第１項前段之過失
    傷害罪；被告無駕駛執照駕車，因而致人受傷，依法應負刑
    事責任，依道路交通管理處罰條例第８６條第１項規定，加
    重其刑；爰審酌被告過失之程度、被害人受傷情狀、犯罪後
    態度等一切等一切情狀，量處如主文所示之刑，併諭知易科
    罰金之折算標準。
據上論斷，應依刑事訴訟法第２７３條之１第１項、第２９９條
第１項前段，道路交通管理處罰條例第８６條第１項，刑法第２
條第１項前段，修正前刑法第第２８４條第１項前段、第４１條
第１項前段，罰金罰鍰提高標準條例第１條前段、第２條，判決
如主文。
本案經檢察官蔡元仕到庭執行職務。
中    華    民    國    95    年    11  月    30    日
                  交通法庭    法  官  陳福來
以上正本證明與原本無異。
如不服本判決應於送達後10日內向本院提出上訴狀。
                              書記官  林兆嘉
中    華    民    國    95    年    11  月    30    日
附錄本案論罪科刑法條全文：
中華民國刑法第２８４條：
因過失傷害人者，處六月以下有期徒刑、拘役或五百元以下罰金
，致重傷者，處一年以下有期徒刑、拘役或五百元以下罰金。
從事業務之人，因業務上之過失傷害人者，處一年以下有期徒刑
、拘役或一千元以下罰金，致重傷者，處三年以下有期徒刑、拘
役或二千元以下罰金。
道路交通管理處罰條例第８６條：
汽車駕駛人，無駕駛執照駕車、酒醉駕車、吸食毒品或迷幻藥駕
車、行駛人行道或行經行人穿越道不依規定讓行人優先通行，因
而致人受傷或死亡，依法應負刑事責任者，加重其刑至二分之一
。
汽車駕駛人，在快車道依規定駕車行駛，因行人或慢車不依規定
，擅自進入快車道，而致人受傷或死亡，依法應負刑事責任者，
減輕其刑。


司法院資訊處製作；財團法人民間司法改革基金會備份。
